臺灣高雄地方法院刑事判決　　　　　　　93年度訴字第3111號
公　訴　人　臺灣高雄地方法院檢察署檢察官
被　　　告　乙○○　男　27歲.
上列被告因違反毒品危害防制條例案件，經檢察官提起公訴（93
年度毒偵字第6117號），及移送併案（93年度毒偵字第6809號、
94年度毒偵字第1206號、第1683號、第913號、第1903號、第
2458號、第3847號、第4144號、第3173號），本院於準備程序進
行中，因被告就被訴事實為有罪之陳述，經告知簡式審判程序意
旨，並聽取公訴人及被告之意見後，本院合議庭裁定由受命法官
獨任依簡式審判程序審理，判決如下：
    主  文
乙○○連續施用第一級毒品，累犯，處有期徒刑貳年。扣案之第
一級毒品海洛因壹包（淨重零點零捌公克，空包裝重零點貳公克
）、殘留第一級毒品海洛因之吸管壹支、注射針筒貳支及殘渣袋
參只均沒收銷燬。又連續施用第二級毒品，累犯，處有期徒刑拾
月。扣案之第二級毒品甲基安非他命壹包（驗後毛重零點壹公克
）及殘留第二級毒品甲基安非他命之玻璃球吸食器壹支均沒收銷
燬。應執行有期徒刑貳年捌月，扣案之第一級毒品海洛因壹包（
淨重零點零捌公克，空包裝重零點貳公克）、殘留第一級毒品海
洛因之吸管壹支、注射針筒貳支及殘渣袋參只、第二級毒品甲基
安非他命壹包（驗後毛重零點壹公克）及殘留第二級毒品甲基安
非他命之玻璃球吸食器壹支均沒收銷燬。
    事  實
一、乙○○前於民國89年間，因違反毒品危害防制條例案件，經
    本院以91年度訴字第591號判處有期徒刑10月確定，於92年
    11月16日縮短刑期執行完畢。又於89年間，因施用毒品案件
    ，經本院以89年度毒聲字第480號裁定送觀察、勒戒後，認
    有繼續施用毒品之傾向，經本院以89年度毒聲字第1149號裁
    定令入戒治處所強制戒治，嗣經本院以89年度毒聲字第4802
    號裁定停止戒治交付保護管束，於90年2月10日保護管束期
    滿執行完畢，並經臺灣高雄地方法院檢察署檢察官於90年2
    月26日，以90年度戒毒偵字第241號不起訴處分確定。又於
    91年間，因施用毒品案件，經本院以91年度毒聲字第151號
    裁定令入戒治處所強制戒治，嗣經本院以91年度毒聲字第
    2977號裁定停止戒治交付保護管束，於92年1月8日保護管束
    期滿執行完畢。詎仍不知戒絕毒癮，明知海洛因及甲基安非
    他命係毒品危害防制條例第2條第2項第1款、第2款所明定之
    第一、二級毒品，不得持有及施用，仍於前述強制戒治執行
    完畢釋放後5年內，復基於施用第一級毒品海洛因之概括犯
    意，自93年9月3日某時許起至94年4月14日某時許止，連續
    在其友人位於高雄縣鳥松鄉仁美村住處及乙○○位於高雄縣
    鳳山市○○街52號、高雄縣鳳山市第二市埸99號及高雄縣鳳
    山市第二市埸100號住處，以將第一級毒品海洛因摻在香菸
    內吸取其煙霧或摻水置於注射針筒內施打身體之方式，施用
    第一級毒品海洛因多次；並基於施用第二級毒品甲基安非他
    命（起訴書誤載為安非他命）之概括犯意，於93年9月3日某
    時許起至94年4月13日晚上某時許止，連續在上開地點，以
    將甲基安非他命置於玻璃球內燒烤吸取煙霧之方式，施用第
    二級毒品甲基安非他命多次之方式。嗣(1)於93年9月4日17
    時10分許，因形跡可疑，為警在高雄市○○區○○路8巷口
    前盤查查獲；(2)於93年9月11日23時10分許，因涉嫌竊盜案
    件為警發覺其為毒品列管人口而查獲；(3)於93年12月15日17
    時35分許，因形跡可疑，為警在高雄市○○區○○路146 巷
    26號旁盤查查獲；(4)於94年1月17日10時許，因形跡可疑，
    為警在高雄縣鳳山市○○路上盤查，發覺其為毒品戒治人口
    而查獲；(5)於94年1月23日17時50分許，因騎乘車號RRD
    -361號輕型機車未戴安全帽，為警盤查時，主動交出殘留海
    洛因之殘渣袋1只；(6)於94年3月2日14時30分許，為警持本
    院核發之搜索票前往乙○○位於高雄縣鳳山市○○街52號住
    處搜索查獲，並扣得被告所有之殘留海洛因之殘渣袋及針筒
    各1支；(7)於94年3月19日22時30分許，因形跡可疑，為警在
    高雄縣鳳山市○○路91號上原加油站廁所前盤查查獲，並主
    動交出其所有之海洛因1包（淨重0.08公克，空包裝重0.2公
    克）；(8)於94年4月3日15時30分許，因形跡可疑，為警在高
    雄縣鳳山市○○路與博愛路口盤查查獲；(9)於94年4月4日22
    時15分許，因形跡可疑，為警在高雄縣鳳山市○○○路與南
    華路口盤查查獲；(10)於94年4月15日18時15分許，因形跡可
    疑，為警在高雄縣鳳山市○○路二市場內盤查查獲，並經其
    主動交付其所有之甲基安非他命1包（驗後毛重0.1公克）、
    殘留海洛因之殘渣袋1只、吸管及注射針筒1支及殘留甲基安
    非他命之玻璃球吸食器1支等物；且均分別經乙○○同意採
    尿送驗後呈嗎啡及甲基安非他命陽性反應，始知上情。
二、案經高雄市政府警察局苓雅分局、高雄縣政府警察局林園分
    局、鳳山分局、仁武分局、高雄市政府警察局三民第二分局
    、高雄縣政府警察局報請臺灣高雄地方法院檢察署檢察官偵
    查起訴及併案。
    理  由
一、按本件被告乙○○所犯係死刑、無期徒刑、最輕本刑為3年
    以上有期徒刑以外之罪，其於準備程序就前揭被訴事實為有
    罪之陳述，經受命法官告知簡式審判程序之旨，並聽取其與
    公訴人之意見後，本院認無不得或不宜改依簡式審判程序進
    行之處，爰依刑事訴訟法第273條之1第1項、第284條之1，
    裁定本件由受命法官獨任進行簡式審判程序，合先敘明。
二、訊據被告乙○○對於右揭時、地，連續以上述方式施用第一
    級毒品海洛因及第二級毒品甲基安非他命多次之事實坦承不
    諱，且查：
  (一)被告為警查獲後，於93年9月4日17時45分許、93年9月11日
    23時許、93年12月15日20時許、94年1月17日11時30分許、
    94年1月23日18時20分許、94年3月2日16時50分許、94年3月
    20日0時30分許、94年4月3日16時30分許、94年4月5日0時20
    分許及94年4月15日19時45分許所採集之尿液，經送驗結果
    ，確呈嗎啡或嗎啡及甲基安非他命陽性反應，此有高雄市立
    凱旋醫院93年9月16日編號00000000號、94年1月4日編號
    00000000號、94年3月28日編號00000000號、94年4月21日編
    號00000000號濫用藥物尿液檢驗報告、高雄縣政府衛生局93
    年9月24日93煙檢字第2075號煙毒尿液檢驗成績書、臺灣檢
    驗科技股份有限公司94年2月14日編號KＺ000000000000號、
    KＺ000000000000號、94年3月16日編號KＺ000000000000號、
    94年4月29日編號KＺ000000000000號、94年5月6日編號
    KＺ000000000000號濫用藥物尿液檢驗報告、高雄縣政府警察
    局仁武分局刑事組偵辦毒品案件嫌犯尿液採證對照表、高雄
    市政府警察局三民二分局偵辦煙毒麻藥案件嫌疑人尿液採證
    代碼對照表、高雄縣政府警察局保安警察隊偵辦毒品案件嫌
    疑人尿液採證代碼對照表、高雄縣警察局林園分局大寮分駐
    所查獲毒品案件嫌疑人代號與真實姓名對照表各1份、高雄
    市政府警察局苓雅分局偵辦煙毒麻藥案件嫌疑人尿液採證代
    碼對照表及高雄縣政府警察局鳳山分局偵辦毒品案件嫌疑人
    尿液採集編號對照表各3份附卷可稽。另於93年3月19日為警
    查獲時扣案之疑似海洛因白粉1包，經送請法務部調查局鑑
    定結果，認確含第一級毒品海洛因成分（淨重0.08公克，空
    包裝重0.2公克），此有法務部調查局調科壹字第220019936
    號鑑定通知書1份在卷可憑。又於94年4月15日扣案之疑似甲
    基安非他命晶體1包，經送請高雄醫學大學附設中和紀念醫
    院檢驗結果，確呈甲基安非他命陽性反應，此有上開醫院94
    年6月7日編號0000-000號檢驗報告1張存卷可參，且於94年1
    月23日、94年3月2日、及94年4月15日查獲之吸管及玻璃球
    吸食器各1支、注射針筒2支、殘渣袋3只，經送往上開醫院
    檢驗結果，其中吸管1支、注射針筒2支、殘渣袋3 只確呈海
    洛因陽性反應，此有上開醫院94年3月8日編號9403-47號、
    94年5月17日編號0000-000號、0000-000號、94年6月7日編
    號0000-000號、0000-000號、0000-000號檢驗報告6張附卷
    足佐，而玻璃球吸食器1支，確呈甲基安非他命陽性反應，
    亦有上開醫院94年6月7日編號0000-000號檢驗報告1張在卷
    可憑。此外，復有扣押筆錄、扣押物品目錄表各4份、照片
    10張附卷足資佐證。是被告前揭自白顯與事實相符，應堪採
    為被告有罪之證據，則被告連續施用第一級毒品海洛因及第
    二級毒品甲基安非他命多次之犯行，堪以認定。
  (二)被告前於89年間，因施用毒品案件，經本院以89年度毒聲字
    第480號裁定送觀察、勒戒後，認有繼續施用毒品之傾向，
    經本院以89年度毒聲字第1149號裁定令入戒治處所強制戒治
    ，嗣經本院以89年度毒聲字第4802號裁定停止戒治交付保護
    管束，於90年2月10日保護管束期滿執行完畢，並經臺灣高
    雄地方法院檢察署檢察官於90年2月26日，以90年度戒毒偵
    字第241號不起訴處分確定。又於91年間，因施用毒品案件
    ，經本院以91年度毒聲字第151號裁定令入戒治處所強制戒
    治，嗣經本院以91年度毒聲字第2977號裁定停止戒治交付保
    護管束，於92年1月8日保護管束期滿執行完畢，有上開不起
    訴處分書、臺灣高等法院被告全國前案紀錄表及臺灣高雄地
    方法院被告院內索引卡紀錄表各1紙在卷足參，其於前案強
    制戒治執行完畢後，5年內再犯本件施用毒品罪之事實，事
    證明確，應予依法論科。
三、查海洛因、甲基安非他命分別係毒品危害防制條例第2條第2
    項所稱之第一級、第二級毒品，不得非法持有、施用。核被
    告乙○○所為，係犯毒品危害防制條例第10條第1項之施用
    第一級毒品罪及同條第2項之施用第二級毒品罪。其施用第
    一級、第二級毒品前後，持有海洛因、甲基安非他命之低度
    行為，應為施用之高度行為所吸收，不另論罪。又被告先後
    多次施用第一級、第二級毒品等犯行，均時間緊接，犯罪構
    成要件亦均相同，顯各係基於概括犯意反覆為之，均應依連
    續犯之規定各論以一罪，並依刑法第56條加重其刑。被告所
    犯上述二罪，犯意各別，行為互殊，應予分論併罰。被告前
    於89年間，因違反毒品危害防制條例案件，經本院以91年度
    訴字第591號判處有期徒刑10月確定，於92年11月16日縮短
    刑期執行完畢，此有台灣高等法院被告全國前案紀錄表1份
    附卷可憑，其前受有期徒刑之執行完畢後，5年內再犯本件
    有期徒刑以上之罪，為累犯，應依刑法第47條之規定，加重
    其刑，並依法遞加之。另本件起訴書於起訴事實雖僅記載被
    告於93年9月4日17時48分許回溯72小時內某時，連續施用第
    一級毒品海洛因及第二級毒品甲基安非他命多次之犯行，然
    檢察官就犯罪事實一部起訴者，其效力及於全部，被告其餘
    數次施用海洛因之犯行，與前揭業經起訴有罪部分，時間緊
    接且犯罪構成要件相同，顯係基於概括犯意而為之，有連續
    犯裁判上一罪關係，並經檢察官移請併案審理，本院自得併
    予審理，併此敘明。爰審酌被告經強制戒治後，仍未能戒絕
    其毒癮，連續施用第一、二級毒品多次，足證前開保安處遇
    措施已難矯治其惡性，惟念其於犯罪後坦承犯行及所犯為自
    戕行為等一切情狀，分別量處如主文所示之刑，並定其應執
    行刑，以資懲儆。扣案之第一級毒品海洛因1包（淨重0.08
    公克，空包裝重0.2公克）、第二級毒品甲基安非他命1包（
    驗後毛重0.1公克），屬查獲第一、二級毒品；殘留第一級
    毒品海洛因之吸管1支、注射針筒2支、殘渣袋3只，及殘留
    第二級毒品甲基安非他命之玻璃球吸食器1支分別均已難與
    第一級毒品海洛因及第二級毒品甲基安非他命析離，均屬查
    獲之第一、二級毒品，爰依毒品危害防制條例第18條第1項
    前段規定，不問屬於犯人與否，均予宣告沒收銷燬之。
據上論斷，應依刑事訴訟法第273之1第1項、第284條之1、第299
條第1項前段，毒品危害防制條例第10條第1項、第2項、第18條
第1項前段、第23條第2項，刑法第11條、第56條、第47條、第51
條第5款、第9款，判決如主文。
本案經檢察官甲○○到庭執行職務。
中　　華　　民　　國　　94　　年　　6 　　月　　29　　日
                  鳳山刑事第1庭      法　官  林芳華
以上正本證明與原本無異。
如不服本判決，應於判決送達後10日內，向本院提出上訴狀。
                                     書記官  賴佳慧
中　　華　　民　　國　　94　　年　　6 　　月　　29　　日
附錄本案論罪科刑法條全文
毒品危害防制條例第10條
施用第一級毒品者，處 6 月以上 5 年以下有期徒刑。
施用第二級毒品者，處 3 年以下有期徒刑。
